最高法院刑事判決　　　　　　　　　　　　　　　九十一年度台上字第七一○七號
　　上　訴　人　甲○○
右上訴人因搶奪案件，不服台灣高等法院高雄分院中華民國八十九年十月三十一日第
二審判決（八十九年度上訴字第三六三號，起訴案號：台灣高雄地方法院檢察署八十
八年度偵字第二一二五五號），提起上訴，本院判決如左：
    主  文
上訴駁回。
    理  由
按刑事訴訟法第三百七十七條規定：上訴於第三審法院，非以判決違背法令為理由，
不得為之。是提起第三審上訴，應以原判決違背法令為理由，係屬法定要件。如果上
訴理由係對原審已調查明確並於判決內論駁或說明之事項，徒憑己見重為事實上之爭
辯，或任意指摘，顯與法律規定得為第三審上訴理由之違法情形不相適合時，即應認
其上訴為違背法律上之程式，予以駁回。上訴意旨略稱：(1)上訴人自始於警訊即否認
與翁得凱有共同搶奪之犯意聯絡，被害人何葉秋霞於第一審亦證稱僅翁得凱一人下手
行搶，原審置上開供詞於不顧，認定上訴人與翁得凱有犯意聯絡，其調查職責未盡，
並有悖證據法則。(2)翁得凱於原審已證述本案係其一人決定行搶，上訴人事先不知情
，事後亦未分得財物等語，且其警訊筆錄係以嫌犯身分接受偵訊，翁得凱再三強調係
受警方刑求才如此說，故該筆錄即存有瑕疵，又未經具結，只屬傳聞證據，其法律上
效力絕不高於該證人在原審之證詞；原審調得該警訊筆錄後，未再傳喚翁得凱到庭，
以查明真相，竟依該警訊筆錄內容推翻該證人於原審之證供，亦有調查職責未盡及違
背證據法則之違法云云。
惟查：原判決維持第一審論處上訴人甲○○共同意圖為自己不法之所有，而搶奪他人
之動產罪刑，駁回上訴人在第二審之上訴，係依憑上訴人於警訊、檢察官偵查中之供
述，共犯翁得凱於警訊不利於己之供詞，及被害人何葉秋霞之指訴、證人即警員趙魯
峰之證供等證據，為其論罪之依據，對於上訴人辯稱其事先不知情，僅翁得凱一人下
車行搶等語，否認有共同搶奪犯行，認為不可採信，並詳予指駁說明；並敘明：關於
上訴人與翁得凱共同搶奪被害人皮包之事實，上訴人於警訊及檢察官偵查中之所供，
與被害人何葉秋霞之指述及翁得凱於警訊之供述相符，翁得凱嗣於原審翻異前供，改
稱係其一人臨時起意行搶，被告事先不知情云云，與實情不符，無非事後迴護上訴人
之詞，尚難採為有利於上訴人之認定等情，其推理論斷於證據法則並無違背。又按現
行刑事訴訟法之規定，檢察官及司法警察（官）俱有偵查犯罪、蒐集證據之職權，其
等蒐集之證據資料，得依刑事訴訟法第一百六十四條、第一百六十五條等規定依直接
審理之方式加以調查者，不能謂無證據能力。依原審八十九年十月十九日上午審判筆
錄所載，原審就高雄市警察局前鎮分局函送之八十八年八月二十九日共犯翁得凱警訊
筆錄，業於審判期日由審判長提示予上訴人辯論，踐行上開法定之調查證據程序，其
併採為論罪之證據，並說明翁得凱前後供述歧異之取捨理由，於法自無不合。且卷查
翁得凱於原審並未陳稱其在警訊時遭受刑求，其警訊筆錄亦無該部分之供述記載，上
訴意旨所謂翁得凱再三強調係受警方刑求才如此說云云，並無卷證資料可考，顯係其
於第三審上訴時始自為該部分之主張，縱未經原審調查斟酌，亦難認原判決有採證上
之違誤。其餘上訴意旨係對原審已調查明確並於判決內論駁或說明之事項，徒憑己見
重為事實上之爭辯，或任意指摘，顯與法律規定得為第三審上訴理由之違法情形不相
適合。綜上說明，應認本件上訴違背法律上之程式，予以駁回。
據上論結，應依刑事訴訟法第三百九十五條前段，判決如主文。
中      華      民      國    九十一    年     十二     月     十二     日
                              最高法院刑事第十一庭
                                  審判長法官  呂  潮  澤
                                        法官  白  文  漳
                                        法官  陳  世  雄
                                        法官  孫  增  同
                                        法官  林  開  任
      右正本證明與原本無異
                                              書  記  官
中      華      民      國    九十一    年     十二     月     十七     日
